【裁判字號】    97,易,651
【裁判日期】    970829
【裁判案由】    竊盜等
【裁判全文】
臺灣雲林地方法院刑事判決               97年度易字第651號
公  訴  人  臺灣雲林地方法院檢察署檢察官
被      告  甲○○
                    國民
                      號
上列被告因竊盜等案件，經檢察官提起公訴（97年度速偵字第65
號），本院判決如下：
    主  文
甲○○攜帶兇器、踰越牆垣竊盜，累犯，處有期徒刑拾月，扣案
鐵剪壹支沒收之。
被訴侵入住宅部分公訴不受理。
    事實及理由
壹、有罪部分：
一、犯罪事實：
    甲○○前因違反毒品危害防制條例、竊盜、贓物等案件，經
    本院於民國94年08月01日、94年11月02日、94年08月01日、
    94年10月29日，以94年度訴字第156 號、94年度易字第32號
    、94年度虎簡字第60號、94年度易字第343 號判決分別判處
    有期徒刑1 年、4 月、10月、3 月、10月確定，嗣經裁定減
    為有期徒刑6 月、2 月、1 月又15日、5 月、5 月，應執行
    有期徒刑有期徒刑1 年6 月，甫於96年07月16日執行完畢。
    詎仍不知悔悟，於97年07月26日上午11時30分許，駕駛車牌
    號碼5M-3230 號自用小客車，行經雲林縣虎尾鎮埒內里尾園
    7 之1 號乙○○住處時，見無人在內，遂持其所有客觀上足
    對人身安全產生危害之鐵剪1 支，翻越乙○○上開住處圍牆
    ，以鐵剪撬開乙○○住處鐵門後，進入屋內（無故侵入住宅
    部分未據告訴），竊取乙○○所有之筆記型電腦1 臺，得手
    後據為己有，正欲逃離現場之際，適乙○○返家發現上情，
    而報警查獲，並扣得鐵剪1 支。
二、認定犯罪事實所憑證據及理由：
(一)、證據能力部分：
    被告甲○○對於檢察官所舉書面證據之證據能力，於審判程
    序同意作為證據，本院審酌該等書面陳述作成時之情況，認
    為適當，依刑事訴訟法第159 條之5 第1 項之規定，認有證
    據能力。
(二)、證明力部分：
１、上揭事實，業據被告於警詢、偵訊及本院審理時坦承不諱，
    核與被害人乙○○於警詢指訴情節，大致相符。復有被害人
    乙○○領取遭被告竊取之筆記型電腦所出具之領據1 紙、照
    片10張在卷可稽，及被告行竊時，所持以撬開被害人乙○○
    住處鐵門之工具即扣案鐵剪1 支可證，被告自白信而有徵，
    洵堪採取。
２、本件事證明確，被告竊盜犯行堪以認定，自應依法論科。
三、論罪科刑之理由：
(一)、按刑法第321 條第1 項第3 款之攜帶兇器竊盜罪，其所稱「
    兇器」，其種類並無限制，凡客觀上足對人之生命、身體、
    安全構成威脅，具有危險性之兇器均屬之，且祇須行竊時攜
    帶此種具有危險性之兇器為已足，並不以攜帶之初有行兇之
    意圖為必要（最高法院79年臺上字第5253號判例要旨參照）
    。查被告為本件竊盜犯行時，所攜帶之扣案鐵剪1 支，全長
    23公分，整支均為金屬製，質地堅硬，前端開口有鋸齒狀，
    可剪斷器物，業據本院當庭勘驗明確，並製有勘驗筆錄在卷
    可參，扣案鐵剪客觀上足對人之生命、身體、安全造成危險
    ，為可供兇器使用之物。
(二)、核被告所為，係犯刑法第321 條第1 項第2 款、第3 款攜帶
    兇器、踰越牆垣竊盜罪。起訴書雖漏未論列被告翻越被害人
    乙○○住處圍牆行竊之事實，但此部分業經公訴檢察官當庭
    補充，並說明被告此部分所為，另犯刑法第321 條第1 項第
    2 款之踰越牆垣竊盜罪，因與起訴部分屬實質上一罪關係，
    本院自得併予審酌，且此僅係加重條件之增加，毋庸變更起
    訴法條，併予敘明。
(三)、被告前因違反毒品危害防制條例、竊盜、贓物等案件，經本
    院於94年08月01日、94年11月02日、94年08月01日、94年10
    月29日，以94年度訴字第156 號、94年度易字第32號、94年
    度虎簡字第60號、94年度易字第343 號判決分別判處有期徒
    刑1 年、4 月、10月、3 月、10月確定，嗣經裁定減為有期
    徒刑6 月、2 月、1 月又15日、5 月、5 月，應執行有期徒
    刑有期徒刑1 年6 月，於96年07月16日執行完畢，有臺灣高
    等法院被告前案紀錄表在卷可參，被告於有期徒刑執行完畢
    後，5 年內再故意犯本件有期徒刑以上之罪，應依刑法第47
    條第1 項規定，論以累犯，並加重其刑。
(四)、本院審酌，被告前有毒品危害防制條例、竊盜、贓物等犯罪
    前科，素行不佳，被告年輕力壯，不思進取，尋找正當工作
    ，賺取合法收入，竟因失業，缺錢花用，而淪為宵小竊賊，
    前已有竊盜前科，此次又再竊取他人財物，顯然對於他人財
    產權缺乏尊重，且攜帶足以威脅他人生命、身體安全之鐵剪
    ，作為犯罪工具，侵入被害人乙○○之住宅，竊取被害人乙
    ○○之電腦，對於社會治安之危害不小，犯罪情節及惡性均
    不輕，惟被告犯後能坦承犯行，態度良好，所竊取電腦尚未
    使用、變現，即為警查獲，並無實際獲利，該電腦於被告為
    警查獲後，已經被害人乙○○領回，被害人乙○○所受損害
    非大，被害人乙○○於本院審理時，到庭表示不想再追究，
    願意給被告一個改過自新的機會，被告為高中畢業，教育程
    度不低，未婚，亦無子女及其他一切情狀，量處如主文所示
    之刑。
(五)、扣案鐵剪1 支，係供被告竊取被害人乙○○電腦時，用以撬
    開鐵門之物，且為被告所有，業據被告供述明確，爰依刑法
    第38條第1 項第2 款規定沒收之。
貳、公訴不受理部分：
一、公訴意旨另謂，被告甲○○於97年07月26日上午11時30分許
    ，侵入乙○○位於雲林縣虎尾鎮埒內里尾園7 之1 號住處，
    因認被告甲○○另犯刑法第306條第1項侵入住居罪嫌。
二、按刑法第306 條之罪，須告訴乃論，同法第308 條定有明文
    ；又告訴乃論之罪，未經合法告訴，係欠缺訴追之要件，應
    依刑事訴訟法第303 條第3 款諭知不受理之判決。
三、查本件被害人乙○○於97年07月26日警詢時，並未表示對於
    被告無故侵入住宅部分提出告訴，本院於97年08月28日經向
    被害人乙○○確認其意，被害人乙○○明確表示不對被告侵
    入住宅部分提出告訴，給被告一個機會等語，是被告無故侵
    入住宅部分未有合法告訴，此外亦無其他合法告訴權人表示
    訴追之意，是被告前揭被訴侵入住宅部分，未經告訴權人合
    法告訴，公訴人就此部分提起公訴，應諭知不受理之判決。
、應適用之法律：
(一)、刑事訴訟法第299 條第1 項前段、第303 條第3 款。
(二)、刑法第321 條第1 項第2 款、第3 款、第47條第1 項、第38
    條第1 項第2 款 。
本案經檢察官江柏青到庭執行職務。
中    華    民    國    97    年    8     月    29    日
                  刑事第六庭    法  官  李秋瑩
以上正本證明與原本無異。
如不服本判決，應於判決送達後10日內向本院提出上訴狀（須附
繕本）。
                                書記官  邱明通
中    華    民    國    97    年    8     月    29    日
附錄本案論罪科刑法條全文：
中華民國刑法第321條
犯竊盜罪而有左列情形之一者，處六月以上、五年以下有期徒刑
：
一、於夜間侵入住宅或有人居住之建築物、船艦或隱匿其內而犯
    之者。
二、毀越門扇、牆垣或其他安全設備而犯之者。
三、攜帶兇器而犯之者。
四、結夥三人以上而犯之者。
五、乘火災、水災或其他災害之際而犯之者。
六、在車站或埠頭而犯之者。
前項之未遂犯罰之。


司法院資訊處製作；財團法人民間司法改革基金會備份。
